臺灣屏東地方法院刑事判決
111年度訴字第258號
公  訴  人  臺灣屏東地方檢察署檢察官
被      告  李國輝




上列被告因違反毒品危害防制條例案件，經檢察官提起公訴（11
1年度毒偵字第223號），被告於準備程序中就被訴事實為有罪之
陳述，經告知簡式審判程序之旨，並聽取當事人之意見後，經本
院合議庭裁定由受命法官獨任進行簡式審判程序，判決如下：
    主  文
李國輝施用第一級毒品，處有期徒刑壹年。扣案之針筒壹支沒收
銷燬。
    事  實
一、李國輝基於施用第一級毒品海洛因、第二級毒品甲基安非他
    命之犯意，於民國111年1月15日12時許，在屏東縣麟洛鄉某
    公園內，以針筒注射之方式，同時施用第一級毒品海洛因、
    第二級毒品甲基安非他命1次。嗣於同年月16日17時15分許
    ，在屏東縣○○鄉○○○巷00○0號前，李國輝因形跡可疑為警攔
    查，經警得李國輝同意後搜索其身體，當場扣得針筒1支，
    復經警得李國輝同意後對其採尿送驗，驗尿結果呈可待因、
    嗎啡、甲基安非他命陽性反應，始悉上情。
二、案經屏東縣政府警察局內埔分局（下稱內埔分局）報告臺灣
    屏東地方檢察署（下稱屏東地檢署）檢察官偵查起訴。
    理  由
壹、程序方面
一、本案被告李國輝前因施用毒品案件，經本院以109年度毒聲
    字第127號裁定送觀察、勒戒後，因認無繼續施用毒品之傾
    向，於110年8月20日執行完畢釋放，並經屏東地檢署檢察官
    以109年度毒偵字第2336號為不起訴處分確定，有臺灣高等
    法院被告前案紀錄表在卷可稽（本院卷第45至46頁）。是被
    告於經觀察、勒戒執行完畢後之3年內，再犯本案施用毒品
    之罪，依毒品危害防制條例20條第3項、第23條第2項規定，
    即應由檢察官依法追訴。本院就被告施用第一、二級毒品犯
    行予以實體審究，程序上洵無不合，先予敘明。
二、按被告所犯係死刑、無期徒刑、最輕本刑為3年以上有期徒
    刑以外之罪，其於準備程序中就被訴事實為有罪之陳述，經
    法官告知簡式審判程序之旨，並聽取當事人之意見後，本院
    認無不得或不宜改依簡式審判程序進行之處，爰依刑事訴訟
    法第273條之1第1項、第284條之1，裁定由受命法官獨任進
    行簡式審判程序。
貳、實體方面
一、前揭犯罪事實，業據被告於本院準備程序及審理時均坦承不
    諱（本院卷第89、99頁），並有針筒1支扣案可佐。此外，
    復有員警偵查報告、自願受搜索同意書，內埔分局搜索扣押
    筆錄、扣押物品目錄表，勘察採證同意書、尿液送檢人真實
    姓名代號對照表（代號：內新北00000000）、尿液初步檢驗
    報告單暨檢驗結果、毒品初步檢驗報告單暨檢驗結果、檢驗
    結果暨扣案物照片、屏東縣檢驗中心111年3月2日檢驗報告
    、內埔分局111年5月5日內警偵字第11131067900號函暨所附
    員警職務報告等件在卷可稽（警卷第3、57至65、71至81、8
    5至89頁，偵卷第69頁，本院卷第81至83頁）。又扣案之針
    筒1支，經警以聯華生技股份有限公司檢測劑檢測，呈嗎啡
    、海洛因陽性反應，有前引毒品初步檢驗報告單暨檢驗結果
    等件在卷可參，足認被告前揭任意性自白與事實相符，堪以
    採信。本案事證明確，被告上開犯行堪以認定，應予依法論
    科。
二、論罪科刑
　㈠核被告所為，係犯毒品危害防制條例第10條第1項施用第一級
    毒品罪、同條第2項施用第二級毒品罪。被告施用前持有第
    一、二級毒品之低度行為，均為其後施用之高度行為所吸收
    ，俱不另論罪。又被告以一施用毒品行為，同時觸犯施用第
    一、二級毒品罪，為想像競合犯，應依刑法第55條前段規定
    ，從一重之施用第一級毒品罪論處。起訴書固認被告係分別
    施用第一、二級毒品，應予分論併罰等語，惟被告於本院準
    備程序中供稱：我是將海洛因和甲基安非他命同時放在針筒
    內注射，只有1次施用行為等語（本院卷第89頁），被告既
    供述其係同時施用第一、二級毒品，且尚無其他證據可證明
    被告係分別施用上開毒品，起訴書此部分認定，容有誤會，
    業經公訴檢察官當庭更正（本院卷第89頁），附此敘明。
　㈡至檢察官雖於起訴書內載明被告構成累犯之事實，亦主張被
    告曾受有期徒刑之執行完畢，於5年內故意再犯本件有期徒
    刑以上之罪，請依司法院大法官釋字第775號（下稱釋字第7
    75號）解釋意旨，審酌是否依刑法第47條第1項規定加重其
    刑等語，然除卷附之刑案資料查註紀錄表外，檢察官就釋字
    第775號解釋文所明示，關於累犯者有其特別惡性及對刑罰
    反應力薄弱而加重最低本刑部分，並未具體指出證明方法，
    故此部分列為刑法第57條第5款所定「犯罪行為人之品行」
    進行審酌，而無刑法第47條累犯加重規定之適用（最高法院
    110年度台上字第5660號判決意旨參照）。
　㈢被告雖於偵查及本院審理時供稱毒品來源為綽號「阿德」之
    人，惟並未提供「阿德」之真實姓名、年籍資料及連絡方式
    供警方調查，故本案自無毒品危害防制條例第17條第1項規
    定之適用，併此說明。
　㈣爰審酌被告無視於國家對於杜絕毒品犯罪之禁令，施用足以
    導致精神障礙及生命危險之成癮性毒品，足見其法治觀念薄
    弱，所為實不足取；惟念其犯後尚能坦承犯行，且施用毒品
    之犯行，在本質上乃屬戕害自身身心健康之行為，並參諸施
    用毒品者均有相當程度之成癮性及心理依賴，其犯罪心態與
    一般刑事犯罪之本質並不相同，應側重以適當之醫學治療及
    心理矯治處遇為宜，暨考量被告前有多次違反毒品危害防制
    條例案件之前科紀錄（見卷附臺灣高等法院被告前案紀錄表
    ），兼衡被告自陳為高職肄業之智識程度，入監前從事太陽
    能拼裝及組線，每月收入新臺幣3萬多元，未婚、無子女之
    生活經濟狀況等一切情狀（以上均見本院卷第106頁），量
    處如主文所示之刑，以資懲儆。
三、被告於本院準備程序中供稱：扣案針筒是我的，就是這次施
    用毒品所使用等語（本院卷第89頁），而扣案之針筒1支，
    經檢驗結果呈嗎啡、海洛因陽性反應，已如前述，足見上開
    物品與海洛因難以析離，且無析離之實益與必要，應視同為
    查獲之海洛因，爰依毒品危害防制條例第18條第1項前段規
    定，宣告沒收銷燬之。
據上論斷，應依刑事訴訟法第273條之1第1項、第299條第1項前
段，判決如主文。
本案經檢察官張志杰提起公訴，檢察官曾馨儀到庭執行職務。
中　　華　　民　　國　　111 　年　　5 　　月　　31　　日
                  刑事第六庭    法  官  王曼寧  
以上正本證明與原本無異。
如不服本判決應於收受判決後20日內向本院提出上訴書狀，並應
敘述具體理由；其未敘述上訴理由者，應於上訴期間屆滿後20日
內向本院補提理由書（均須按他造當事人之人數附繕本）「切勿
逕送上級法院」。
中　　華　　民　　國　　111 　年　　5 　　月　　31　　日
                                書記官  李季鴻
附錄本判決論罪科刑法條：　
毒品危害防制條例第10條
施用第一級毒品者，處六月以上五年以下有期徒刑。
施用第二級毒品者，處三年以下有期徒刑。